【裁判字號】    98,交聲,1186
【裁判日期】    990315
【裁判案由】    聲明異議
【裁判全文】
臺灣彰化地方法院交通事件裁定        98年度交聲字第1186號
原處分機關  交通部公路總局臺中區監理所彰化監理站
異  議  人
即受處分人  甲○○
上列受處分人因違反道路交通管理處罰條例案件，對於交通部公
路總局臺中區監理所彰化監理站民國98年7 月9 日所為之處分（
彰監四字第裁64─I00000000 號裁決書），聲明異議，本院裁定
如下：
    主  文
異議駁回。
    理  由
一、聲明異議意旨以：異議人所有車牌號碼559 —CRC 號重型機
    車，於民國98年7 月8 日下午3 時45分交由友人騎乘，行經
    彰化市○○○路212 號前，經員警攔檢至路邊表示，前開機
    車車牌未依指定位置懸掛，然異議人前揭機車車牌號碼均有
    以螺絲栓固定於機車車牌固定架，該固定架再以螺絲栓固定
    於機車車體，不會鬆動且無影響辨識車牌號碼；況案發當時
    之機車駕駛人非異議人本人，警方開單舉發顯屬不當，是交
    通部公路總局臺中區監理所彰化監理站98年7 月9 日所為之
    處分即彰監四字第裁64─I00000000 號裁決書於法不合，為
    此，其對裁罰不服，爰聲明異議，請求撤銷原處分云云。
二、按汽車號牌懸掛位置，除原設有固定位置外，應依下列規定
    懸掛固定：機器腳踏車及拖車號牌每車1 面，應正面懸掛於
    車輛後端之明顯適當位置。但汽缸總排氣量550 立方公分以
    上之大型重型機器腳踏車號牌自中華民國96年11月1 日起每
    車2 面，應正面懸掛於車輛前後端之明顯適當位置；其前方
    號牌並得以直式或橫式之懸掛或黏貼方式為之，道路交通安
    全規則第11條第1 項第3 款定有明文；又按汽車已領有號牌
    而未懸掛或不依指定位置懸掛情形者，處汽車所有人新臺幣
    3,600 元以上10,800元以下罰鍰，並禁止其行駛。前項第7
    款之牌照吊銷之，道路交通管理處罰條例第12條第1 項第7
    款、第2 項亦定有明文。又道路交通管理處罰條例及道路交
    通安全規則所稱之「汽車」，依道路交通管理處罰條例第3
    條第8 款及道路交通安全規則第2 條第1 項第1 款之規定，
    均包括「機器腳踏車」在內。
三、本件異議人甲○○固不否認於前揭時地，將機車交由友人因
    行駛於道路上，經員警以前開機車車牌未依指定位置懸掛為
    由，當場舉發之事實，惟矢口否認有何違反道路交通管理處
    罰條例之規定，並以前詞置辯，經查：
  (一)本件異議人即受處分人甲○○所有車牌號碼559 —CRC 號重
    型機車，於前揭時、地，因車牌號碼未依指定位置懸掛，經
    警當場舉發之事實，此有彰化縣警察局彰警交第I00000000
    號舉發違反道路交通管理事件通知單影本1 份附卷可稽；而
    受處分人上述違規事實，經當日舉發之警員黃副鑫於本院到
    庭具結證稱：本件係由其舉發，當時異議人所有之前揭機車
    係交由案外人黃浩瑋騎乘，依規定機車車牌懸掛後，需站在
    後方可以明顯看見車牌號碼，然異議人機車車牌業已揚起過
    高，自機車後方無法明顯直接看見車牌號碼，故其認定異議
    人機車有車牌號碼不依指定位置懸掛之違規情狀（參見本院
    98年8 月21日訊問筆錄）等語明確，並有查獲現場照片4 張
    附卷可參，核屬相符，況自前揭查獲現場照片所示觀之，該
    機車車牌業已朝上揚起，並非正面懸掛於車輛後端之明顯適
    當位置，是證人黃副鑫上揭證言，應屬真實可信。
  (二)至異議人事後雖提出機車車牌實際狀況照片2 張，資以證明
    當時並未違規，然自異議人提出之照片所示觀之，該機車車
    牌係正面懸掛於車輛後端之明顯適當位置，並未朝上揚起，
    顯與前揭警方查獲當時拍攝照片所示情狀有異。是異議人所
    有之機車於上揭時、地，確有車牌未懸掛於車輛後端之明顯
    適當位置之事實，應堪認定。異議人上揭辯解，自無足採。
  (三)按行為人有道路交通管理處罰條例之情形者，應填製舉發違
    反道路交通管理事件通知單（以下簡稱通知單），並於被通
    知人欄予以勾記，其通知聯依下列規定辦理：一當場舉發者
    ，應填記駕駛人或行為人姓名、性別、出生年月日、地址、
    身分證統一編號及車主姓名、地址、車牌號碼、車輛種類。
    二受處分人非該當場被查獲之駕駛人或行為人，舉發機關應
    另行送達之，違反道路交通管理事件統一裁罰基準及處理細
    則第11條第1 項第1 款前段、第2 款分別定有明文。經查，
    上揭機車係異議人所有之事實，此為異議人於本院訊問中所
    不否認，且有車籍資料1 紙附卷可參。是前揭機車違規時，
    異議人既為機車所有人且為登記車主之事實，應可認定。
  (四)另異議人於本院訊問中復改辯稱，前揭機車車牌號碼係因之
    前發生車禍所致云云，並未提出相關證據以實其說，且其辯
    解前後陳述不一，尚難採為有利於異議人事實之認定。
四、綜上所述，本件原處分機關爰引首揭規定所為之處分，於法
    並無不合，異議人聲明異議為無理由，應予駁回。
據上論斷，應依道路交通案件處理辦法第19條，裁定如主文。
中    華    民    國    99    年    3     月    15    日
                     交通法庭         法  官  唐中興
以上正本證明與原本無異。
如不服本裁定應於送達後5日內向本院提出抗告狀。
中    華    民    國    99    年    3     月    15    日
                                      書記官  黃國源

司法院資訊處製作；財團法人民間司法改革基金會備份。
